臺灣彰化地方法院刑事判決　　　　　　　100年度訴字第153號
公　訴　人　臺灣彰化地方法院檢察署檢察官
被　　　告　蔡賢明
　　　　　　　　　　（現因本案羈押在法務部矯正署彰化看守
指定辯護人　康春田律師
被　　　告　陳建銘
選任辯護人　李淵源律師
上列被告等因違反毒品危害防制條例等案件，經檢察官提起公訴
（99年度偵字第10744 、11233 、11234 號、100 年度偵字第49
5 號），本院判決如下：
    主  文
蔡賢明犯如附表一、二所示之罪，各處如附表一、二所示之刑（
含主刑、從刑）；又主刑部分應執行有期徒刑拾玖年拾月。其餘
被訴販賣第一級毒品予王朝祥部分無罪。
陳建銘犯如附表三、四所示之罪，各處如附表三、四所示之刑（
含主刑、從刑）。主刑部分應執行有期徒刑玖年拾月。
    犯罪事實
一、蔡賢明（綽號雄哥、油漆明、阿明、大仔）前於民國97年間
    因施用毒品案件，經本院以97年度易字第400 號刑事判決判
    處有期徒刑5 月確定，又因施用毒品案件，經本院以97年度
    易字第729 、765 、949 號刑事判決判處有期徒刑4 月、5
    月、4 月，應執行有期徒刑1 年確定，再因施用毒品案件，
    經本院以97年度訴字第2319號刑事判決判處有期徒刑8 月、
    5 月，應執行有期徒刑1 年確定，上開案件，再經本院以97
    年度聲字第23 89 號裁定定應執行刑為有期徒刑2 年3 月確
    定，於99年6 月26日因縮短刑期執行完畢出監。陳建銘（綽
    號阿牛、牛哥）於96年間因詐欺案件，經本院以96年度易字
    第1354號刑事判決判處有期徒刑4 月，減為有期徒刑2 月確
    定，於96年12月13日易科罰金執行完畢。詎2 人猶不知悛悔
    ，蔡賢明明知海洛因為毒品危害防制條例第2 條第2 項第1
    款所定之第一級毒品，不得持有、販賣；又蔡賢明、陳建銘
    均明知甲基安非他命係毒品危害防制條例第2 條第2 項第2
    款所規定之第二級毒品及藥事法第22條所規定之禁藥，不得
    持有、販賣或轉讓，竟因己身染有毒癮，為求繼續購毒解癮
    ，而為下列犯行：
  (一)蔡賢明為圖謀販賣毒品賺取價差之利益，竟分別基於販賣第
    一級毒品海洛因、第二級毒品甲基安非他命以營利之各別犯
    意，以附表1 所示之行動電話為聯繫工具，於附表1 所示之
    時間，以附表1 所示之價格，販售第一級毒品海洛因予如附
    表1 所示之蔡棋泰、謝宗明（未遂）2 人；又於附表2 編號
    1 至10所示之時間，以附表2 編號1 至10所示之價格，販售
    第二級毒品甲基安非他命予如附表2 編號1 至10所示之施育
    宗等人。
  (二)另蔡賢明於99年10月1 日下午8 時43分許，接獲高建忠以門
    號0000000000 號行動電話撥打至其持用之門號0000000000
    號行動電話，向其索取甲基安非他命1 小包，蔡賢明即基於
    轉讓禁藥甲基安非他命之犯意，於當日在彰化縣彰化市○○
    路自來水公司附近，無償轉讓甲基安非他命1 小包（約1次
    施用量）予高建忠。
  (三)陳建銘自蔡賢明於99年6 月26日出監後，即自蔡賢明等處購
    得第二級毒品甲基安非他命，又為繼續購毒解癮，遂基於販
    賣第二級毒品甲基安非他命以營利之犯意，持附表3 所示之
    行動電話為聯繫工具，於附表3 所示之時間，販售第二級毒
    品甲基安非他命予附表3 所示之洪紹恩等人，而獲取如附表
    3 所示之價金。
  (四)陳建銘另基於轉讓禁藥甲基安非他命之犯意，於附表4 所示
    之時間，以附表4 所示之行動電話與如附表4 所示之洪紹恩
    等人聯絡後，於附表4 所示之地點，無償轉讓如附表4 所示
    之甲基安非他命與洪紹恩等人。
  (五)嗣經臺灣彰化地方法院檢察署檢察官指揮彰化憲兵隊及彰化
    縣警察局和美分局對蔡賢明及陳建銘持用之行動電話實施通
    訊監察後，於99年11月22日下午4 時30分許，持該署檢察官
    核發之拘票及本院99年度聲搜字第2673號搜索票，在彰化縣
    彰化市○○路240 巷口當場查獲蔡賢明正著手與謝宗明交易
    第一級毒品海洛因而未完成交易，並在蔡賢明處扣得如附表
    5 所示之物；又於同日下午10時20分持該署檢察官核發之拘
    票，前往陳建銘位在彰化縣彰化市鎮23號住處拘提，而
    查獲上情。
二、案經臺灣彰化地方法院檢察署檢察官指揮彰化憲兵隊及彰化
    縣警察局和美分局偵查起訴。
    理  由
壹、證據能力
一、查被告蔡賢明於偵訊及被告陳建銘於偵訊、本院訊問時之自
    白，並無出於強暴、脅迫、利誘、詐欺、疲勞訊問、違法羈
    押或其他不正之方法，亦非違反法定障礙事由經過期間不得
    訊問或告知義務之規定而為，依刑事訴訟法第156 條第1 項
    、第158 條之2 規定，應認均有證據能力。
二、按被告以外之人（包括證人、鑑定人、告訴人、被害人及共
    同被告等）於檢察事務官、司法警察官或司法警察調查中所
    為之陳述，與審判中不符時，其先前之陳述具有較可信之特
    別情況，且為證明犯罪事實存否所必要者，得為證據，刑事
    訴訟法第159 條之2 定有明文。所謂「前後陳述不符」之要
    件，應就前後階段之陳述進行整體判斷，以決定其間是否具
    有實質性差異，惟無須針對全部陳述作比較，陳述之一部分
    有不符，亦屬之。而所謂「較可信之特別情況」之情形，亦
    應就前後陳述時之各種外部情況進行比較，以資決定何者外
    部情況具有可信性。若陳述係在特別可信之情況下所為，則
    虛偽陳述之危險性即不高，雖係審判外陳述，或未經被告反
    對詰問，仍得承認其有證據能力。所稱「外部情況」之認定
    ，例示如下：(一)時間之間隔：陳述人先前陳述是在記憶猶新
    之情況下直接作成，一般與事實較相近，事後即可能因記憶
    減弱或變化，致有不清晰或陳述不符之現象發生；(二)有意識
    的迴避：由於先前陳述時被告未在場，是陳述人直接面對詢
    問警員所為陳述較為坦然；事後可能因陳述人對被告有所顧
    忌或同情，因而在被告面前較不願陳述不利被告之事實；(三)
    受外力干擾：陳述人單獨面對檢察事務官或司法警察（官）
    所為之陳述，程度上較少會受到強暴、脅迫、詐欺、利誘或
    收買等外力之影響，其陳述較趨於真實。若被告在庭或有其
    他成員參與旁聽時，陳述人可能會本能的作出迴避對被告不
    利之證述，或因不想生事乃虛構事實而為陳述；(四)事後串謀
    ：目擊證人對警察描述所目睹情形，因較無時間或動機去編
    造事實，客觀上亦較難認與被告間有勾串情事，其陳述具有
    較可信性。但事後因特殊關係，雙方可能因串謀而統一口徑
    ；或事後情況變化，兩者從原先敵對關係變成現在友好關係
    等情形，其陳述即易偏離事實而較不可信；(五)警詢或檢察事
    務官偵查時，有無辯護人、代理人或親友在場：如有上開親
    誼之人在場，自可期待證人為自由從容之陳述，其證言之可
    信度自較高；(六)警詢或檢察事務官所作之偵查筆錄記載是否
    完整：如上開筆錄對於犯罪之構成要件、犯罪態樣、加重減
    輕事由或起訴合法要件等事實或情況，均翔實記載完整，自
    可推定證人之陳述，與事實較為相近，而可信為真實。法院
    應斟酌右列因素綜合判斷，亦應細究陳述人之問答態度、表
    情與舉動之變化，此一要件係屬訴訟法事實之證明，以自由
    證明為已足，且應由主張此項證據之人證明。惟此僅係確定
    上開陳述有無證據能力而已，至該證據具有證據能力後，其
    證據力之強弱問題，仍待法院綜合全辯論意旨及調查證據所
    得，依法認定之。查證人蔡棋泰、王朝祥於警詢中及本院審
    理時之證述，證人蔡棋泰就其向被告蔡賢明購買海洛因交付
    價金之時點，證人王朝祥就其向被告蔡賢明購買之毒品種類
    、數量及價金，前後陳述互有不符情形，本院審酌渠等於警
    詢時之證述距離案發時間較近，不致因時隔日久而遺忘案情
    ，且其於警詢時並未因被告在場而有所顧忌，無與被告勾串
    之可能，亦未受外力干擾，其警詢證述就細節陳述綦詳，警
    詢筆錄就犯罪之構成要件及態樣記載均屬完整，詢問亦未以
    不正方法為之，足認渠等警詢陳述係出於任意性，揆諸上開
    說明，足認上開證人於警詢中所為之陳述客觀上具有較可信
    之特別情況，且上開證人於警詢所為證述內容，事涉本案犯
    罪構成要件事實之存否，為證明本案犯罪事實所必要，依上
    揭規定，渠等於警詢中之證言自有證據能力。
三、次按被告以外之人於偵訊中向檢察官所為之陳述，除顯有不
    可信之情況者外，得為證據，亦為刑事訴訟法第159 條之1
    第2 項所明定。而所謂不可信情況之認定，法院應審酌被告
    以外之人於陳述時之外在環境及情況，例如：陳述時之心理
    狀況、有無受到外力干擾等，以為判斷之依據，故係決定陳
    述有無證據能力，而非決定陳述內容之證明力。是被告以外
    之人前於偵查中已具結而為證述，除反對該項供述得具有證
    據能力之一方，已釋明「顯有不可信之情況」之理由外，皆
    得為證據；又司法實務運作上，咸認偵查中檢察官向被告以
    外之人所取得之陳述，原則上均能遵守法律規定，不致違法
    取供，其可信性極高，因而明定除顯有不可信之情況者外，
    得為證據，即被告以外之人於偵查中依法應具結者已具結，
    向檢察官所為之陳述，原則上具有證據能力，於例外「顯有
    不可信之情況」，始不具證據能力。查證人蔡棋泰、王朝祥
    於檢察官偵查時，以證人之身份，經檢察官告以具結之義務
    及偽證之處罰，經具結而擔保其證述之真實性，復無證據顯
    示係遭受強暴、脅迫、詐欺、利誘等外力干擾情形，或在影
    響其心理狀況致妨礙其自由陳述等顯不可信之情況下所為。
    又渠等於本院審理時業已到庭接受詰問，已確保被告蔡賢明
    之對質詰問權，渠等於偵訊時之陳述既無顯不可信之情況，
    參諸前開說明，自有證據能力。
四、再按現行刑事訴訟法關於「鑑定」之規定，除選任自然人充
    當鑑定人外，另設有囑託機關鑑定制度。依同法第198 條、
    第208 條之規定，不論鑑定人或鑑定機關、團體，固均應由
    法院、審判長、受命法官或檢察官視具體個案之需要而為選
    任、囑託，並依第206 條之規定，提出言詞或書面報告，始
    符合同法第159 條第1 項所定得作為證據之「法律有規定」
    之情形。否則所為之鑑定，仍屬傳聞證據。然於司法警察機
    關調查中之案件，為因應實務上，或因量大、或有急迫之現
    實需求，併例行性當然有鑑定之必要者，例如毒品之種類與
    成分、尿液之毒品反應，或者槍彈有無殺傷力等鑑定，基於
    檢察一體原則，得由該管檢察長對於轄區內之案件，以事前
    概括選任鑑定人或囑託鑑定機關、團體之方式，俾便轄區內
    之司法警察官、司法警察對於調查中之此類案件，得即時送
    請先前已選任之鑑定人或囑託之鑑定機關、團體實施鑑定，
    以求時效（法務部92年9 月1 日法檢字第0920035083號函參
    照，刊載於法務部公報第312 期）。此種由檢察機關概括選
    任鑑定人或概括囑託鑑定機關、團體，再轉知司法警察官、
    司法警察於調查犯罪時參考辦理之作為，法無明文禁止，係
    為因應現行刑事訴訟法增訂傳聞法則及其例外規定之實務運
    作而為。而毒品種類、成分之鑑定，其中海洛因等第一級毒
    品部分，因有全國一致性，係概括囑託調查局負責鑑定，並
    由司法警察官、司法警察於獲案後即將所查扣之第一級毒品
    拍照、包裝、封緘及黏貼獲案毒品電腦管制條碼逕送調查局
    為鑑定，由該局輸入電腦，全程管制、集中保管送鑑毒品，
    而僅檢送鑑定通知書予送鑑機關。凡此，為本院辦案職務上
    所已知之事實。此種由司法警察官、司法警察依檢察官所概
    括選任之鑑定人或囑託鑑定機關、團體所為之鑑定結果，與
    檢察官選任或囑託為鑑定者，性質上並無差異，同具有證據
    能力（最高法院96年度臺上字第2860號判決意旨參照）。查
    卷附之法務部調查局濫用藥物實驗室99年12月29日調科壹字
    第09923028720 號鑑定書各1 份，係針對扣案之毒品種類、
    成分等事項，由檢察機關概括囑託鑑定機關所實施之鑑定，
    揆諸前開最高法院判決意旨，自得為證據。
五、又按有事實足認被告或犯罪嫌疑人有最輕本刑為3 年以上有
    期徒刑之罪嫌，並危害國家安全或社會秩序情節重大，而有
    相當理由可信其通訊內容與本案有關，且不能或難以其他方
    法蒐集或調查證據者，得發通訊監察書。通訊監察書，偵查
    中由檢察官依司法警察機關聲請或依職權以書面記載第11條
    之事項，並敘明理由、檢附相關文件，聲請該管法院核發，
    審判中由法官依職權核發。又除法律另有規定外，實施刑事
    訴訟程序之公務員因違背法定程序取得之證據，其有無證據
    能力之認定，應審酌人權保障及公共利益之均衡維護。通訊
    保障及監察法第5 條第1 項第1 款、第2 項、刑事訴訟法第
    158 條之4 分別定有明文。本件被告蔡賢明持用之門號0000
    000000、0000000000、0000000000、0000000000號行動電話
    ；被告陳建銘持用之門號0000000000號行動電話之監聽錄音
    ，經臺灣彰化地方法院檢察署檢察官聲請本院核准在案，有
    詳載聲監案號、案由、監察電話、對象及譯文等之本院99年
    聲監字第734 、768 、882 號、99年聲監續字第656 號通訊
    監察書及譯文紀錄等附卷可參，係依法所為之監聽，尚無不
    法取證情事。又按通訊監察錄音之譯文，僅屬依據監聽錄音
    結果予以翻譯之文字，固具文書證據之外觀，但實際上仍應
    認監聽所得之錄音帶或光碟，始屬調查犯罪所得之證物；刑
    事訴訟法第165 條之1 第2 項所稱之證物，如其蒐證程式合
    法，並經合法調查，自具證據能力。因此檢察官如提出通訊
    監察錄音之譯文為其證據方法，實乃以其監聽所得之錄音帶
    或光碟，為調查犯罪所得之證物，法院本應依刑事訴訟法第
    165 條之1 所列之方法調查，以判斷該錄音帶或光碟是否與
    通訊監察錄音譯文相符。而監聽錄音製作之譯文，雖通常為
    偵查犯罪機關單方面製作，然若被告或訴訟關係人對其真實
    性並無爭執，經法院於審判期日提示譯文供當事人辨認、表
    示意見並為辯論者，程式自屬適法（最高法院95年度臺上字
    第295 號、94年度臺上字第4665號判決意旨參照）。查本案
    卷內之相關電話監聽，取證程式未見違法情事，已如前述；
    而警方依監聽錄音所製作之監聽譯文，經本院前審提示予公
    訴人、被告及渠等之辯護人後，迄言詞辯論終結前均無異議
    ，且均同意採為證據，依上開說明，本案卷內通訊監察譯文
    均具證據能力。
六、另按刑事訴訟法第159 條之4 規定，可作為證據之文書有：
    一、除顯有不可信之情況外，公務員職務上製作之紀錄文書
    、證明文書。二、除顯有不可信之情況外，從事業務之人於
    業務上或通常業務過程所須製作之紀錄文書、證明文書。三
    、除前二款之情形外，其他於可信之特別情況下所製作之文
    書。而該法條第2 款所稱從事業務之人於業務上或通常業務
    過程所須製作之紀錄文書、證明文書，因係於通常業務過程
    不間斷、有規律而準確之記載，且大部分紀錄係完成於業務
    終了前後，無預見日後可能會被提供作為證據之不實登載動
    機，不實之可能性小，除非該等紀錄文書或證明文書有顯然
    不可信之情況，否則有承認其為證據之必要；因此，採取上
    開文書作為證據，應注意該文書之製作，是否係於例行性之
    業務過程中，基於觀察或發現而當場或即時記載之特徵，查
    卷附之行動電話門號之通聯調閱查詢單，係電信業者依申請
    人申辦門號時所登記之身分資料而登錄，僅用以識別門號申
    請人之人別；而通聯紀錄則係由各家電信業者為計算電話通
    話費用，而以電信業者管控之電腦設備逐筆紀錄通話門號之
    通話日期、時間長短、通話對方門號（即發話方、受話方與
    發簡訊）、通話地點所在之最近基地台位置等。查卷附之行
    動電話通聯紀錄（見本院卷第112 至119 頁），係行動電話
    發話、受話之有關電話號碼、發（受）話基地臺位置、發（
    受）話日、時、分、秒及發（受）話耗費時間等事項紀錄，
    其用途是作為收取電話費或證明電話發（受）話紀錄之用，
    上述資料於電話發（受）話時，電信公司之機房電腦即利用
    磁片紀錄，固定時間將磁片之紀錄利用電腦列印，係機械性
    列印之通聯紀錄，顯非為訴訟上之特定目的而製作，而係屬
    於通常業務過程中不間斷之規律性、機械性記載，自屬於從
    事業務之人於業務上或通常業務過程所須製作之紀錄文書，
    經查亦無顯不可信之情況，故本件通聯紀錄自應具有證據能
    力。
七、另被告以外之人於審判外之陳述，雖不符刑事訴訟法第159
    條之1 至第159 條之4 之規定，而經當事人於審判程序同意
    作為證據，法院審酌該言詞陳述或書面陳述作成時之情況，
    認為適當者，亦得為證據；當事人、代理人或辯護人於法院
    調查證據時，知有第159 條第1 項不得為證據之情形，而未
    於言詞辯論終結前聲明異議者，視為有前項之同意，刑事訴
    訟法第159 條之5 定有明文。本院後述所引之其餘證據，均
    已於本院調查證據程序及審理期日提示並告以要旨後，檢察
    官、被告及其辯護人均知悉該等證據係被告以外之人於審判
    外之陳述，而均未於言詞辯論終結前表示異議，本院審酌上
    開證據作成時之情況，認為適當，依刑事訴訟法第159 條之
    5 第1 項、第2 項規定，均應有證據能力。
八、有關本案扣案如被告等所使用供為販賣毒品聯絡之工具即附
    表5 編號2 及3 、附表6 編號1 所示行動電話機各1 具，均
    非屬供述證據而無傳聞法則之適用，又係由員警依法定程序
    合法扣得，且亦與本案具有關聯性，當有證據能力。
貳、認定事實所憑之證據及理由
一、被告蔡賢明部分：
    （一）上揭如附表1 編號2 所示販賣第一級毒品未遂及附表
          2 所示販賣及轉讓第二級毒品甲基安非他命之犯行，
          業據被告蔡賢明於偵查及本院審理時坦承不諱（見第
          10744 號偵查卷第199 至201 頁、本院100 年1 月26
          準備程序筆錄），且經證人即如附表1 編號2 、附表
          2 編號1 至10所示之購毒者及證人高建忠分別於警、
          偵訊時證述屬實（見同上偵查卷第45至47頁、第50至
          52 頁 、第69至71頁、第94至98頁、第106 至108 頁
          、第120 至122 頁、第125 至126 頁、第151 至154
          頁、第157 至159 頁、第176 至179 頁、第183 至
          185 頁、第188 至190 頁、第203 至205 頁），並有
          被告蔡賢明所持用之門號0000000000、0000000000、
          0000000000、0000000000號行動電話相關通訊監察譯
          文所示內容及本院核發之通訊監察書等件附卷可參，
          復有搜索扣押筆錄及如附表5 編號1 至3 所示之第一
          級毒品海洛因及行動電話（含SIM 卡）扣案可資佐證
          ，再者，上開毒品交付對象謝宗明等人確有施用第一
          、二級毒品之前科素行，亦有渠等之臺灣高等法院被
          告前案紀錄表在卷可稽（見本院卷第133 至245 頁）
          ，足認被告蔡賢明此部分之任意性自白與事實相符，
          堪可採為論罪科刑之依據。
    （二）被告蔡賢明固不否認於附表1 編號1 所示之時、地，
          交付第一級毒品海洛因予證人蔡棋泰之事實，惟辯稱
          係無償轉讓，因為蔡棋泰並無經濟能力給付價金云云
          。然查，上揭販賣第一級毒品之事實，業據證人蔡棋
          泰於警、偵訊時證述明確，又證人蔡棋泰係於99年11
          月21日下午6 時47分、7 時1 分先後以公共電話撥打
          被告蔡賢明持用之門號0000000000號行動電話聯繫後
          約十餘分鐘，雙方即在約定地點即彰化縣彰化市○○
          路中山國小前交易數量新臺幣（下同）1000元之海洛
          因，且蔡棋泰告知被告蔡賢明欲給付價金，被告蔡賢
          明並未表示反對等情，復經證人蔡棋泰於本院審理時
          結證屬實（見本院卷第319 至320 頁），並有如下之
          對話內容：
┌──┬───────┬──────┬───────────────┬──────┬─────────┐
│編號│通話號碼      │時間        │譯文內容                      │基地台地址  │備註              │
├──┼───────┼──────┼───────────────┼──────┼─────────┤
│1   │蔡棋泰使用位在│99年11月21日│（A：蔡賢明；B：蔡棋泰）      │彰化縣彰化市│本院卷第292頁     │
│    │彰化縣彰化市金│下午6時47分 │B ：雄哥喔，再十分鐘我們去早上│卦山路15巷1 │                  │
│    │馬路195 巷附近│            │那邊中山國小對面等你好不好？  │號          │                  │
│    │統一超商前之  │            │A：...                        │            │                  │
│    │00-0000000號公│            │B：十分鐘你有辦法到那嗎？     │            │                  │
│    │用電話撥打蔡賢│            │A：好啦。                     │            │                  │
│    │明持用之門號  │            │B：那個怎麼有感覺比較差？     │            │                  │
│    │0000000000號行│            │       ...                    │            │                  │
│    │動電話        │            │A：技術比較差比較不能那個     │            │                  │
│    │              │            │B：可能你本身也比較沒有在那個 │            │                  │
│    │              │            │A：對啊，比較笨拙弄得比較不均 │            │                  │
│    │              │            │   勻                         │            │                  │
│    │              │            │B ：我想說先跟你講一下，差不多│            │                  │
│    │              │            │十分鐘你有辦法嗎？            │            │                  │
│    │              │            │A：好啦。                     │            │                  │
├──┼───────┼──────┼───────────────┼──────┼─────────┤
│2   │蔡棋泰使用位在│99年11月21日│B：我在國小對面               │彰化縣彰化市│本院卷第292頁     │
│    │彰化縣彰化市中│下午7時1分  │A ：你剛剛嫌那個我有給你弄好一│中正路二段5 │                  │
│    │山路中山國小對│            │點的                          │號11樓      │                  │
│    │面之00-0000000│            │B：喔，好。                   │            │                  │
│    │號公用電話撥打│            │A：到了我到了。               │            │                  │
│    │蔡賢明持用之門│            │B：我也到了，在國小對面。     │            │                  │
│    │號0000000000號│            │                              │            │                  │
│    │行動電話      │            │                              │            │                  │
│    │              │            │                              │            │                  │
└──┴───────┴──────┴───────────────┴──────┴─────────┘
          被告蔡賢明雖以前詞置辯，惟其前於本院訊問時業已
          自承於上揭時、地確有販賣海洛因予證人蔡棋泰之情
          事（見本院99年度聲羈字第399 號卷第6 頁），以販
          賣第一級毒品罪之刑罰甚重，若被告並無販賣海洛因
          之情事，斷無可能於本院訊問時率予自承係販賣海洛
          因予蔡棋泰。況證人蔡棋泰與被告蔡賢明間並無任何
          仇怨，果被告確係無償交付毒品海洛因與蔡棋泰，則
          蔡棋泰答謝被告尚有不及，何須甘冒誣指被告販賣毒
          品重罪之風險，一再於警、偵訊及本院審理時指證被
          告販賣毒品？綜上各節交互以觀，堪認被告蔡賢明確
          於上揭時、地販賣海洛因予證人蔡棋泰，其辯解顯屬
          避就之詞，不足採信。
二、被告陳建銘部分：
    上揭如附表3 、4 所示販賣及轉讓第二級毒品甲基安非他命
    之犯行，業據被告陳建銘於警、偵訊及本院訊問、審理時均
    坦承不諱（見警卷第29頁、第10744 號偵查卷第325 頁、本
    院卷第45至49頁），且經證人即毒品交易對象洪紹恩、黃嘉
    玲、曹森權分別於警、偵訊時證述屬實（見同上偵查卷第
    212 至215 頁、第224 至226 頁、第228 至231 頁、第248
    至250 頁、第252 至254 頁、第258 至260 頁、第269 至
    274 頁、第277 至281 頁、第285 至292 頁），並有被告陳
    建銘所持用之門號0000000000號行動電話相關通訊監察譯文
    所示內容及本院核發之通訊監察書等件附卷可參（見同上偵
    查卷第270 至273 、278 至280 、286 至289 、291 至292
    頁），復有搜索扣押筆錄及如附表6 編號1 所示之行動電話
    扣案可資佐證，再者，上開毒品交付對象洪紹恩、黃嘉玲、
    曹森權等人確有施用第二級毒品之前科素行，亦有渠等之臺
    灣高等法院被告前案紀錄表在卷可稽（見本院卷第246 至
    268 頁），足認被告陳建銘之任意性自白與事實相符，堪可
    採為論罪科刑之依據。
三、按販賣毒品之所謂販賣行為，須行為人主觀上有營利意圖，
    且客觀上有販入或賣出毒品行為，即足構成，至於實際上是
    否已經獲利，則非所問；必也始終無營利之意思，而以原價
    或低於原價有償讓與他人，方難謂為販賣行為，而僅得以轉
    讓罪論處（參照最高法院93年度臺上字第1651號判決要旨）
    。又販賣海洛因毒品本無一定價格，各次買賣之價格，當亦
    各有差異，隨供需雙方之資力、關係之深淺、需求之數量、
    貨源之充裕與否、販賣者對於資金之需求如何即殷切與否，
    以及政府查緝之態度，進而為各種不同之風險評估，而為機
    動性之調整，是其價格標準，自非一成不變，且販賣者從各
    種「價差」或「量差」或係「純度」謀取利潤方式，或有差
    異，然其所圖利益之非法販賣行為目的，則屬相同，並無二
    致。被告蔡賢明確有分別販賣海洛因、甲基安非他命予附表
    1 、2 （編號1 至10）所示購毒者之行為，被告陳建銘確有
    販賣甲基安非他命予附表3 所示購毒者之行為，既經分別調
    查屬實，堪認被告蔡賢明交付如附表1 所示之海洛因，被告
    蔡賢明、陳建銘交付如附表2 、3 所示之甲基安非他命，而
    約定如附表1 、3 、附表2 編號1 至10所示對價，係賺取其
    間之量差為販賣毒品之利潤，確係基於營利之意所為，渠等
    此部分所為自屬販賣海洛因、甲基安非他命無疑；至渠等如
    附表2 編號11、附表4 所示轉讓禁藥甲基安非他命予各該附
    表所示之人，並未收取對價，自無營利之意圖，此部分所為
    核屬轉讓禁藥，要屬明確。
四、本案事證已臻明確，被告蔡賢明所為上開各次販賣第一級毒
    品、販賣第二級毒品、轉讓禁藥犯行，被告陳建銘上開各次
    販賣第二級毒品、轉讓禁藥犯行，均堪認定，應予依法論科
    。
參、論罪科刑
一、按甲基安非他命係毒品危害防制條例第2 條第2 項第2 款之
    第二級毒品，且第二級毒品安非他命及甲基安非他命等成分
    均屬安非他命類藥品，業經行政院衛生署75年7 月11日以衛
    署藥字第597627號公告，為有效管理安非他命類藥品與其衍
    生物之冊類及其製劑，重申公告禁止使用，而均屬藥事法第
    22條第1 項第1 款所規定之「禁藥」（即藥事法第22 條 第
    1 款所稱之『經中央衛生主管機關明令公告禁止製造、調劑
    、輸入、輸出、販賣或陳列之毒害藥品』）。嗣雖又經同署
    公告列為化學合成類麻醉藥品管理，仍不失其為禁藥之性質
    （最高法院82年臺上字第2259號判決參照）。而明知為禁藥
    而轉讓者，藥事法第83條亦定有處罰明文。故行為人明知為
    禁藥即「安非他命」而轉讓予他人者，除成立毒品危害防制
    條例第8 條第2 項之「轉讓第2 級毒品罪」外，亦構成藥事
    法第83條第1 項之「轉讓禁藥罪」，此係屬同一犯罪行為而
    同時有二種法律可資處罰之「法條（規）競合」情形，應依
    「重法優於輕法」、「後法優於前法」等法理，擇一處斷。
    而毒品危害防制條例第8 條第2 項轉讓第2 級毒品罪之法定
    本刑為「6 月以上5 年以下有期徒刑，得併科新臺幣70萬元
    以下罰金」。而93年4 月21日修正後藥事法第83條第1 項轉
    讓禁藥罪之法定本刑為「7 年以下有期徒刑，得併科新臺幣
    500 萬元以下罰金」。故除轉讓之第2 級毒品安非他命達淨
    重10公克以上，或轉讓予未成年人，而有應依毒品危害防制
    條例第8 條第6 項及第9 條之規定加重其刑至二分之一之情
    形者外，則修正後藥事法第83條第1 項之罪之法定本刑，顯
    較毒品危害防制條例第8 條第2 項之罪之法定本刑為重，依
    前述「重法優於輕法」之法理，自應優先適用藥事法第83條
    第1 項之規定處斷（最高法院94年臺上字第7021號、96年度
    臺上字第3582號、97年臺非字第397 號判決、臺灣高等法院
    暨所屬法院97年法律座談會刑事臨時類提案第3 號結論意旨
    參照）。查被告蔡賢明轉讓禁藥（甲基安非他命）予高建忠
    及被告陳建銘就附表4 所示轉讓禁藥（甲基安非他命）部分
    ，依各該證人之證述，或僅供1 次施用之量，或僅約0.2 公
    克，應尚未達於毒品危害防制條例第8 條第6 項所定應加重
    其刑之法定數量（即淨重達10公克以上，行政院93年1 月7
    日公布「轉讓持有毒品加重其刑之數量標準」，明定轉讓持
    有第二級毒品淨重達10公克以上加重其刑，嗣因毒品危害防
    制條例第11條修正，就單純持有毒品達一定純質淨重，另設
    罰則，是行政院乃於98年11月20日公布「轉讓毒品加重其刑
    之數量標準」，將「持有」二字刪除，惟數量標準並無變更
    ），揆諸前揭說明，應適用藥事法第83條第1 項之規定處斷
    。
二、核被告蔡賢明如附表1 所為，係分別犯毒品危害防制條例第
    4 條第1 項、第6 項之販賣第一級毒品既遂、未遂（如附表
    1 編號2 ）罪；如附表2 編號1 至10所為，係犯同條例第4
    條第2 項之販賣第二級毒品罪；如附表2 編號11所示轉讓第
    二級毒品甲基安非他命予高建忠之行為，係犯藥事法第83條
    第1 項之轉讓禁藥罪；而被告陳建銘如附表3 所為，係犯毒
    品危害防制條例第4 條第2 項之販賣第二級毒品罪；如附表
    4 所為，係犯藥事法第83條第1 項之轉讓禁藥罪。被告陳建
    銘於99年10月20日販賣第二級毒品甲基安非他命予證人曹森
    權（即附表3 編號4-4 ），復無償轉讓重量約0.2 公克之甲
    基安非他命予曹森權（即原起訴書附表3 編號2-1 ），觀諸
    渠等互相聯繫交易及轉讓毒品之通訊監察譯文，於99年10月
    20日上午10時28分至同日上午11時25分間均有通聯紀錄，時
    間密接（見第10744 號偵查卷第273 、278 頁），交付地點
    又同在彰化縣大村鄉○○路某釣蝦場路旁，被告陳建銘供稱
    係同時販賣及無償轉讓第二級毒品甲基非他命，顯屬可信，
    應認係以一行為同時觸犯販賣第二級毒品罪及轉讓禁藥罪，
    為想像競合犯，應從一重之販賣第二級毒品罪處斷，公訴意
    旨認此部分應予分論併罰，尚有誤會，併此說明。
三、再按94年2 月2 日修正公佈，於95年7 月1 日施行之刑法，
    基於刑罰公平原則之考量，杜絕僥倖之犯罪心理，並避免易
    致鼓勵犯罪之誤解，已刪除第56條連續犯之規定。行為人反
    覆實行之犯罪行為茍係在刑法修正施行後者，因法律之修正
    已生阻斷連續犯之法律效果，除認應合於接續犯、繼續犯、
    集合犯等實質上一罪關係而以一罪論處外，基於一罪一罰之
    刑罰公平性，自應併合處罰。而刑法上所謂集合犯，係指數
    犯罪構成要件中，本即預定有數個同種類之行為將反覆實行
    ，雖其特質為行為含有反覆實行複數行為而評價為包括一罪
    ，但並非其所有反覆實行之行為，皆一律認為包括一罪，仍
    須從行為人之主觀犯意，自始係基於概括性，行為之時、空
    上具有密切關係，且依社會通念，認屬包括之一罪為合理適
    當者，始足當之，否則仍應依實質競合予以併合處罰。犯罪
    是否包括一罪之集合犯，客觀上應斟酌其法律規定文字之本
    來意涵、實現該犯罪目的之必要手段、社會生活經驗中該犯
    罪實行常態及社會通念等；主觀上則視其是否出於行為人之
    一次決意，並秉持刑罰公平原則，加以判斷（最高法院96年
    度臺上字第1850號、96年度臺上字第3531號、96年度臺上字
    第4969號、96年度臺上字第1168號判決意旨參照）。查被告
    蔡賢明就附表1 所為之各次販賣第一級毒品罪、附表2 編號
    1 至10所示販賣第二級毒品罪，被告陳建銘就附表3 所為各
    次販賣第二級毒品罪、附表4 所為各次轉讓禁藥行為，依吾
    人之生活經驗，其犯罪之實行，並非以反覆、繼續為常態，
    且其轉讓、販賣之時間、地點均不盡相同，難認係出於被告
    之1 次犯罪決意，尚不得認僅成立集合犯之包括一罪，均應
    予分論併罰。
四、刑之加重、減輕部分
    （一）查被告2 人分別有如犯罪事實欄所示之前科紀錄，此
          有臺灣高等法院被告前案紀錄表及臺灣彰化地方法院
          檢察署刑案資料查註紀錄表各1 份附卷可參，渠等於
          受有期徒刑之執行完畢後，5 年內故意再犯本件最重
          本刑為有期徒刑以上之各罪，均屬累犯，除法定本刑
          為死刑、無期徒刑部分不得加重外，應就有期徒刑及
          得併科罰金刑部分，依刑法第47條第1 項之規定加重
          其刑。
    （二）又被告蔡賢明就附表1 編號2 所示之犯行雖均已著手
          為販賣第一級毒品行為之實施，惟尚未完成交易即為
          警所查獲，其犯行屬未遂，爰均依刑法第25條第2 項
          之規定，按既遂犯之刑度減輕其刑
    （三）再按犯毒品危害防制條例第4 條至第8 條之罪於偵查
          及審判中均自白者，減輕其刑，毒品危害防制條例第
          17條第2 項定有明文。查被告陳建銘就附表3 所示之
          各次販賣第二級毒品犯行，於偵查及審判中均自白不
          諱，爰均依毒品危害防制條例第17條第2 項之規定，
          各減輕其刑，併與累犯加重部分依法先加後減之。而
          按被告縱曾於偵查或審判中否認犯罪，然僅須於偵查
          及審判中各有1 次自白，即符合此項減輕其刑規定，
          不以始終承認犯行為必要；又自白係對自己之犯罪事
          實全部或主要部分為肯定供述，即使時日、處所、行
          為態樣等非構成犯罪事實之要素略有不符，亦不影響
          其為自白（最高法院99年度臺上字第5731、5522、48
          74號判決意旨參照）。是以被告蔡賢明雖於偵查雖一
          度否認販賣第一、二級毒品犯行，惟其業於99年11月
          23日偵訊時曾供稱：伊承認販賣第一、二級毒品，但
          販賣第一級品部分很少等語（見偵查卷第201 頁），
          且其於本院審理時，就附表1 編號2 、附表2編 號1
          至10所示各次犯行自白不諱（見本院100 年1 月26日
          準備程序筆錄、同年3 月3 日審判筆錄），自應依毒
          品危害防制條例第17條第2 項規定，各減輕其刑。
    （四）又按刑事審判旨在實現刑罰權之分配的正義，故法院
          對有罪被告之科刑，應符合罪刑相當之原則，使輕重
          得宜，罰當其罪，以契合社會之法律感情，此所以刑
          法第57條明定科刑時應審酌一切情狀，尤應注意該條
          所列10款事項以為科刑輕重之標準，並於同法第59條
          賦予法院以裁量權，如認犯罪之情狀可憫恕，認科以
          最低度刑仍嫌過重者，得酌量減輕其刑，俾使法院就
          個案之量刑，能為適當之斟酌。刑法第59條之所謂犯
          罪之情狀，應審酌其犯罪有無可憫恕之事由，即有無
          特殊之原因與環境，在客觀上足以引起一般同情，暨
          宣告法定低度刑，是否猶嫌過重等因素，以為判斷（
          最高法院38年臺上字第16號、45年臺上字第1165號、
          51年臺上字第899 號判例參照）。查本件被告蔡賢明
          就附表1 編號1 所示犯行，販賣海洛因所獲取之對價
          僅1000元，尚屬零星小額，又附表1 編號2 犯行尚未
          交易完成即為警查獲，揆其販賣情節，因價格、數量
          尚微，相對於長期大量販賣第一級毒品海洛因予他人
          以賺取巨額利潤之大毒梟而言，其對社會治安及國民
          健康之危害顯然較小，是從被告犯案情狀對照販賣第
          一級毒品罪既、未遂之法定本刑為「死刑或無期徒刑
          ，處無期徒刑者，得併科新臺幣2 千萬元以下罰金」
          ，顯情輕法重，若科以最輕之法定本刑無期徒刑，實
          嫌過苛，即令被告蔡賢明就附表1 編號2 所示之犯行
          ，已依刑法第25條第2 項之未遂犯減刑之規定減輕其
          刑，然縱科以減輕後之法定最輕本刑，仍嫌過重，並
          難謂符合罪刑相當性及比例原則，更無從與大毒梟之
          惡行有所區隔，是認被告犯罪情狀相較於法定之重刑
          ，在客觀上足以引起一般人之同情，情節尚堪憫恕，
          是爰就被告蔡賢明就附表1 所示之販賣第一級毒品既
          遂、未遂罪，均適用刑法第59條規定，酌量減輕其刑
          。
    （五）被告蔡賢明就附表1 、附表2 編號1 至10之各次之犯
          行，同時具有加重減輕事由，爰均依法先加（除法定
          本刑為死刑、無期徒刑部分依法不得加重外）後減或
          遞減（附表1 編號2 ）之；被告陳建銘就附表3 之各
          次之犯行，同時具有加重減輕事由，爰均依法先加（
          除法定本刑為無期徒刑部分依法不得加重外）後減之
          。
    （六）又按對於不同刑罰法律間具有法規競合關係者，由法
          院為比較適用時，應本於法律整體適用不得割裂原則
          。實務上，於同一法律為新舊法比較適用時，亦本此
          原則（最高法院27年上字第2615號判例參照）。查被
          告蔡賢明、陳建銘各犯轉讓第二級毒品甲基安非他命
          之行為，既發生藥事法第83條第1 項與毒品危害防制
          條例第8 條第2 項規定間之法規競合關係，而應優先
          適用較重之藥事法第83條第1 項規定論處，已如前述
          ，是縱被告等就此部分犯行，於偵、審中均自白，惟
          基於法律整體適用不得割裂原則，自不得另依修正後
          毒品危害防制條例第17條第2 項之規定，減輕其刑（
          臺灣高等法院暨所屬法院98年法律座談會刑事類提案
          第16號結論意旨參照）。
    （七）再被告蔡賢明就附表2 編號1 至10、被告陳建銘就附
          表3 販賣第二級毒品甲基安非他命部分，業經被告於
          偵查及審判中自白，而經本院依毒品危害防制條例第
          17條第2 項自白減刑之規定減輕其刑，斟酌其減刑後
          之法定刑及其所為之犯罪情節，並無情輕罰重而有違
          罪刑相當性及比例原則之情形，爰不另依刑法第59條
          之規定，酌量減輕其刑，均併此敘明。
五、爰審酌被告蔡賢明自86年間起即有多次毒品前科，被告陳建
    銘亦有因施用毒品觀察勒戒之紀錄，此分別有渠等之臺灣高
    等法院被告前案紀錄表及臺灣彰化地方法院檢察署刑案資料
    查註紀錄表各1 份附卷可參，被告蔡賢明明知海洛因係列管
    之第一級毒品，而被告2 人均明知甲基安非他命係列管之第
    二級毒品（亦為禁藥），使用均容易成癮，濫行施用，非但
    對施用者身心造成傷害，且多有施用致死之案例，而因其成
    癮性，常使施用者經濟地位發生實質改變而處於劣勢，容易
    造成家庭破裂戕害國力，為國家嚴格查禁之違禁物，仍不顧
    交易對象可能面臨之困境而為販賣或轉讓之犯行，其販賣或
    轉讓之行為，已助長毒品流通，致生危害於社會及他人身體
    健康，且被告蔡賢明前於87年間即曾因非法販賣化學合成麻
    醉藥品罪，經判處有期徒刑5 年確定並執行完畢，竟仍不知
    悔改，復經查獲此次販賣、轉讓毒品犯行，更值非議，暨考
    量渠等之犯罪動機、目的、手段、智識程度、生活狀況，及
    犯後態度等一切情狀，分別量處如附表1 至4 所示之刑，並
    定渠等之應執行之刑，以示懲儆。
六、有關起訴意旨聲請對被告蔡賢明諭知刑前強制工作部分，按
    保安處分係對受處分人將來之危險性所為拘束其身體、自由
    之處置，以達教化與治療之目的，為刑罰之補充制度，本諸
    法治國家保障人權之原理及刑法之保護作用，其法律規定之
    內容，應受比例原則之規範，使保安處分之宣告，與行為人
    所為行為之嚴重性，行為人所表現之危險性，及對行為人未
    來行為之期待性相當（司法院大法官會議釋字第471 號解釋
    可資參照）。本院審酌被告蔡賢明販賣毒品之對象均非多，
    其因販賣毒品所得之獲利非鉅，綜合考量其所犯如附表1 、
    2 所示各罪之嚴重性、所表現之危險性及對於未來行為之期
    待性，分別量處如主文所示之刑，應已足收懲儆之效，尚無
    諭知刑前強制工作之必要，附此敘明。
七、沒收
    （一）按毒品危害防制條例第19條第1 項規定，犯該條例第
          4 條至第9 條、第12條、第13條或第14條第1 項、第
          2 項之罪者，其供犯罪所用或因犯罪所得之財物，均
          沒收之，係採義務沒收主義。且金錢為代替物，重在
          兌換價值，而不在原物，自難拘泥於沒收原物之理論
          ，認沒收販賣毒品所得之金錢，以當場查獲扣押者為
          限，苟能證明其為販賣毒品所得之金錢，均應予以沒
          收（最高法院92年度臺上字第5227號判決參照）。是
          販賣毒品所得之金錢，無論已否扣案，如仍屬存在，
          即應依法沒收。經查，被告蔡賢明、陳建銘分別販賣
          如附表1 、3 、附表2 編號1 至10所示之人如各該附
          表所示之毒品海洛因或甲基安非他命，而獲取如附表
          「販毒所得」欄所載之財物（除附表1 編號1 、附表
          2 編號7 、附表3 編號1-2 、1-3 尚未收取價金，附
          表1 編號2 為未遂外），依其與交易對象之交易狀態
          及證人之證述，應均已收取，雖未經扣案，惟無法證
          明已經滅失，且屬被告犯毒品危害防制條例第4 條之
          罪所得之財物，雖未扣案，仍應依毒品危害防制條例
          第19條第1 項規定諭知沒收如主文欄所示，如全部或
          一部不能沒收時，分別以其等之財產抵償之。
    （二）次按以營利為目的販入毒品，經多次販賣後，持有剩
          餘毒品被查獲者，其各次販賣毒品行為如併合處罰，
          該持有剩餘毒品之低度行為，應僅為最後一次販賣毒
          品之高度行為所吸收，不另論罪。故就該查獲之剩餘
          毒品，祗能於最後一次之販賣毒品罪宣告沒收銷燬，
          不得於各次販賣毒品罪均宣告沒收銷燬（最高法院97
          年度臺上字第4441號判決意旨參照）。查扣案如附表
          5 編號1 所示之白色粉末4 包，經送法務部調查局鑑
          定結果，均含海洛因成分，合計驗餘淨重0.64公克，
          此有調查局99年12月29日調科壹字第09923028720 號
          鑑定書1 紙在卷可稽（見第11234 號偵查卷第43頁）
          ，而上開扣案之海洛因，係被告分別於99年11月22日
          查獲前3 至4 日販入，業據其於本院審理時供述綦詳
          （見本院卷第332 頁背面），應依毒品危害防制條例
          第18條第1 項前段規定沒收銷燬之，並於其所犯最後
          1 次之販賣第一級毒品犯行即99年11月22日販賣予證
          人謝宗明（即附表1 編號2 ）該次所犯之主文項下諭
          知沒收銷燬；而上開毒品之外包裝，因已無法與毒品
          析離，應併沒收銷燬之。
    （三）再按毒品危害防制條例第19條之規定屬相對沒收主義
          之立法，依該條規定宣告沒收者，以屬於被告所有之
          供犯罪所用或因犯罪所得之物為限（最高法院93年度
          臺上字第462 號判決意旨參照）；再行動電話之SIM
          卡，係電信公司交予客戶使用，該門號期滿或退租時
          ，電信公司僅須將原卡片所設定之資料由該公司之行
          動電話系統中消除，卡片並非由客戶所借用，亦無約
          滿或儲值額度用罄後應予回收之機制，此為公眾周知
          之現今行動電話使用交易之常態，則依循現今交易型
          態，縱行動電話登記名義人並非被告本人，然依社會
          一般行動電話之使用慣例，仍應將其所有權歸屬於被
          告，是扣案如附表5 編號2 、3 被告蔡賢明所有之行
          動電話（均含SIM 卡，其中編號3 ELIYA 牌行動電話
          機具並曾搭配使用門號0000000000、0000000000號
          SIM 卡）、附表6 編號1 被告陳建銘所有搭配門號00
          00000000號SIM 卡（未扣案）之行動電話機具，均用
          以聯繫販賣毒品事宜，與證人即各該購毒者之證述相
          符，並有通訊監察譯文附卷可稽，應依該條例第19條
          第1 項之規定予以沒收。另上開附表6 編號1 所示搭
          配門號0000000000號使用之行動電話，亦供被告陳建
          銘犯附表4 轉讓禁藥犯罪所用之物，惟此部分之犯行
          係犯藥事法第83條第1 項之轉讓禁藥罪，依法律整體
          適用不得割裂原則，自不得依毒品危害防制條例第19
          條第1 項之規定宣告沒收，而應依刑法第38條第1 項
          第2 款之規定，於被告陳建銘所犯如附表4 所示之罪
          項下宣告沒收。至被告蔡賢明持供販毒使用之門號00
          00000000、0000000000號SIM 卡，被告陳建銘持供販
          毒使用之0000000000號SIM 卡，渠等供稱或已贈與友
          人使用，或已因損壞而丟棄，爰不併予宣告沒收。
    （四）另扣案之如附表5 編號4 所示之晶體6 包，雖經鑑定
          結果均含有第二級毒品成分，此有行政院衛生署草屯
          療養院100 年2 月1 日草療鑑字第1000100148號鑑定
          書可佐（見本院卷第278 至279 頁），惟依被告蔡賢
          明自承之販入時間係在查獲前3 至4 日，與本案最後
          一次（即附表2 編號8） 販賣第二級毒品之時間相隔
          已有十餘日，當與被告蔡賢明本件經論罪科刑之各項
          犯罪無涉，毋庸於本案判決主文項下併為沒收之宣告
          ；其餘扣案如附表5 編號5 、6 及附表6 編號2 、3
          所示物品，均查無積極證據足以證明與本案犯罪有關
          ，復非違禁物品，本院均無從為沒收之諭知，一併敘
          明。
肆、被告蔡賢明無罪部分
一、公訴意旨另略以：被告蔡賢明於99年11月1 日上午10時17分
    許，接獲購毒者王朝祥以門號0000000000行動電話撥打其持
    用之門號0000000000行動電話聯繫購毒事宜後，雙方約定在
    彰化縣彰化市○○路南興國小附近陸橋下，被告蔡賢明以
    1000元販賣第一級毒品海洛因數量四分之一錢予王朝祥（此
    部分另經蒞庭實施公訴檢察官於100 年3 月3 日審判期日當
    庭擴張為：以價值數萬元之匾額及現金1000元換購第一級毒
    品海洛因共計3 包，見本院卷第327 頁），因認被告蔡賢明
    亦涉犯毒品危害防制條例第4 條第1 項之販賣第一級毒品罪
    嫌等語。
二、按犯罪事實應依證據認定之，無證據不得認定犯罪事實；被
    告之自白，不得作為有罪判決之唯一證據，仍應調查其他必
    要之證據，以察其是否與事實相符；不能證明被告犯罪者，
    應諭知無罪之判決，刑事訴訟法第154 條第2 項、第156 條
    第2項 、第301 條第1 項分別定有明文。又按認定犯罪事實
    所憑之證據，雖不以直接證據為限，間接證據亦包括在內，
    然而無論直接證據或間接證據，其為訴訟上之證明，須於通
    常一般人均不致有所懷疑，而得確信其為真實之程度者，始
    得據為有罪之認定，倘其證明尚未達到此一程度，而有合理
    之懷疑存在時，即難遽採為不利被告之認定（最高法院76年
    臺上字第4986號判例要旨參照）。再按施用毒品者所稱毒品
    係向某人購買之供述，須補強證據以擔保其供述之真實性；
    蓋施用毒品者供出毒品來源，因而查獲其他正犯或共犯者，
    毒品危害防制條例設有減輕其刑之規定，其有為偵查機關誘
    導或為邀輕典而為不實陳述之可能，是其供述之真實性自易
    使一般人產生合理之懷疑。又此所謂之補強證據，必須與施
    用毒品者關於相關毒品交易之供述，具有相當程度之關連性
    ，且足使一般人對於施用毒品者之供述無合理之懷疑存在，
    而得確信其為真實者，始足當之（最高法院99年度臺上字第
    5123號判決意旨參照）。
三、訊據被告蔡賢明固供稱其於上開期日確有與證人王朝祥交易
    毒品等情，然辯稱：毒品種類係第二級毒品甲基安非他命，
    而非第一級毒品海洛因等語。經查：
    （一）公訴意旨認被告蔡賢明涉犯上開犯行，無非係以證人
          王朝祥於警、偵訊證述及通訊監察譯文為其主要論據
          。惟證人王朝祥先於警詢時證稱：（提示門號000000
          0000號行動電話與門號0000000000於99年11月1 日上
          午10時17分31秒至11時1 分46秒共4 通訊監察譯文，
          通話內容為何意思？）這4 通電話是伊與綽號「阿明
          」男子購買毒品海洛因約定交易內容金額及地點，第
          1 通是有一不知名男子拿一塊檜木匾額，叫伊幫忙向
          綽號「阿明」之男子詢問是否可以交換1 包海洛因，
          阿明尚且猶豫，第2 通電話是該綽號「阿明」之男子
          表示可以看看該塊匾額，似有同意以該匾額交換毒品
          海洛因，電話內容「是四個人要打麻將，三缺一那一
          種，還是一個人的能力就能處理」是表示毒品的數量
          ，三缺一是表示四分之一錢，一個人的能力就能處理
          則是代價要以新臺幣1000元購買。該次交易有成功，
          以新臺幣1000元之代價購得四分之一錢海洛因等語（
          見第0000000000號警卷第42頁）；於偵查中證稱：上
          開4 通通訊監察譯文之內容是伊用匾額向蔡賢明換毒
          品，伊自己的部分是購買1000元海洛因，與蔡賢明交
          易之地點是在彰化縣彰化市○○路橋下，時間約在通
          話後10分鐘等語（見第10744 號偵查卷第153 頁）；
          於本院審理時則改證稱：伊於上開時地幫朋友拿檜木
          匾額向蔡賢明換2 包甲基安非他命，每包重半錢共計
          一錢，另伊用1000元向蔡賢明購買1 包四分之一錢
          之甲基安非他命，警詢中稱該次向蔡賢明購買海洛因
          係記憶錯誤，伊事後仔細回想，伊均向另案被告楊文
          亮購買海洛因，向蔡賢明僅購買甲基安非他命等語（
          見本院卷第323 至324 頁），惟其前開證述，關於係
          向被告蔡賢明購買海洛因或甲基安非他命、購毒毒品
          之數量為何、當次交易究竟係證人王朝祥自己以現金
          1000元購毒，抑或幫友人以檜木匾額換購毒品，或兩
          者兼有之，證述內容前後差異甚大，其證言之憑信性
          已堪存疑。
    （二）又被告蔡賢明於本院訊問時供稱：伊向毒品上游購買
          甲基安非他命一兩約4 萬多元，伊再分裝販賣。四分
          之一錢之甲基安非他命價金1500元至2000元。若以
          1500元出售利潤約幾百元，如果是賣交情較好的朋友
          ，只是賺自己繼續購毒的錢，若交情普通就賺較多利
          潤等語，參以證人王朝祥前向被告蔡賢明購買甲基安
          非他命半錢即索價3000元（如附表2 編號4 ），是否
          可能如證人前開證述以1000元之代價購得四分之一錢
          海洛因或甲基安非他命，亦屬可疑。
    （三）再者，依卷附之通訊監察譯文，僅足證明被告曾與證
          人王朝祥於電話中談論及欲以匾額「換藥」（即換取
          毒品）一事，然仍無足推知該次交易毒品之種類，是
          以該通訊監察譯文亦難以補強證人王朝祥之證述。
    （四）綜上所述，證人王朝祥反覆不定之證述及卷附通訊監
          察譯文無從互相佐認，此外，復查無其他證據足證被
          告蔡賢明有此部分公訴意旨所指販賣第一級毒品予王
          朝祥犯行，揆諸上開說明，自應為無罪之諭知。
據上論斷，應依刑事訴訟法第299 條第1 項前段、第301 條第1
項，毒品危害防制條例第4 條第1 項、第2 項、第6 項、第17條
第2 項、第18條第1 項前段、第19條第1 項，藥事法第83條第1
項，刑法第11條、第25條第2 項、第55條、第47條第1 項、第59
條、第51條第5 款、第38條第1 項第2 款，判決如主文。
本案經檢察官劉欣雅到庭執行職務。
中　　華　　民　　國　 100　　年　　3 　　月　　17　　日
                  刑事第六庭    審判長法官  葛永輝
                                法      官  黃玉琪
                                法      官  胡宜如
以上正本證明與原本無異。
如不服本判決應於收受判決後10日內向本院提出上訴書狀，並應
敘述具體理由。其未敘述上訴理由者，應於上訴期間屆滿後20日
內向本院補提理由書（均須按他造當事人之人數附繕本）「切勿
逕送上級法院」。
中　　華　　民　　國　 100　　年　　3 　　月　　17　　日
                                書  記  官  林淑文
附錄本案論罪科刑法條：
毒品危害防制條例第4 條
製造、運輸、販賣第一級毒品者，處死刑或無期徒刑；處無期徒
刑者，得併科新臺幣 2 千萬元以下罰金。
製造、運輸、販賣第二級毒品者，處無期徒刑或 7 年以上有期
徒刑，得併科新臺幣 1 千萬元以下罰金。
製造、運輸、販賣第三級毒品者，處 5 年以上有期徒刑，得併
科新臺幣 7 百萬元以下罰金。
製造、運輸、販賣第四級毒品者，處 3 年以上 10 年以下有期
徒刑，得併科新臺幣 3 百萬元以下罰金。
製造、運輸、販賣專供製造或施用毒品之器具者，處 1 年以上
7 年以下有期徒刑，得併科新臺幣 1 百萬元以下罰金。
前五項之未遂犯罰之。
藥事法第83條
明知為偽藥或禁藥，而販賣、供應、調劑、運送、寄藏、牙保、
轉讓或意圖販賣而陳列者，處 7 年以下有期徒刑，得併科新臺
幣 5 百萬元以下罰金。
犯前項之罪，因而致人於死者，處 7 年以上有期徒刑，致重傷
者，處 3 年以上 12 年以下有期徒刑。
因過失犯第 1 項之罪者，處 2 年以下有期徒刑、拘役或科新臺
幣 30 萬元以下罰金。
第 1 項之未遂犯罰之。
【附表1】：蔡賢明販賣第一級毒品
┌─┬───┬────┬───────┬─────┬─────┬────┬─────────┐
│編│對象  │交易時間│聯絡購買之方式│約定交易地│販賣之毒品│販毒所得│宣告刑（含主刑、從│
│號│      │        │              │點        │及數量    │（新臺幣│刑）              │
│  │      │        │              │          │          │）      │                  │
│  │      │        │              │          │          │        │                  │
├─┼───┼────┼───────┼─────┼─────┼────┼─────────┤
│1 │蔡棋泰│99年11月│蔡棋泰於同日下│彰化縣彰化│海洛因1 小│1000 元 │蔡賢明販賣第一級毒│
│  │      │21日下午│午6 時47分、7 │市○○路2 │包        │（尚未收│品，累犯，處有期徒│
│  │      │7 時1 分│時1 分先後以彰│段中山國小│          │取）    │刑拾伍年陸月。如附│
│  │      │後約十餘│化市內公共電話│前        │          │        │表五編號二、三所示│
│  │      │分鐘    │撥打蔡賢明持用│          │          │        │之行動電話（含門  │
│  │      │（起訴書│之門號00000000│          │          │        │號0000000000號SIM │
│  │      │誤載為同│76號行動電話聯│          │          │        │卡）均沒收。      │
│  │      │日下午5 │繫購毒事宜後，│          │          │        │                  │
│  │      │時30分許│蔡賢明前往約定│          │          │        │                  │
│  │      │，業經蒞│地點交付海洛因│          │          │        │                  │
│  │      │庭實施公│，蔡棋泰於翌日│          │          │        │                  │
│  │      │訴檢察官│即99年11月22日│          │          │        │                  │
│  │      │當庭更正│下午6 時11分許│          │          │        │                  │
│  │      │）      │撥打蔡賢明上開│          │          │        │                  │
│  │      │        │電話欲聯絡還款│          │          │        │                  │
│  │      │        │時即為警查獲  │          │          │        │                  │
├─┼───┼────┼───────┼─────┼─────┼────┼─────────┤
│2 │謝宗明│99年11月│謝宗明持門號09│彰化縣彰化│海洛因1 小│1,000 元│蔡賢明販賣第一級毒│
│  │      │22日3時 │00000000號行動│市○○路  │包        │        │品，累犯，未遂，處│
│  │      │16分許  │電話撥打蔡賢明│240巷口   │          │        │有期徒刑參年拾月。│
│  │      │        │門號0000000000│          │          │        │如附表五編號一至三│
│  │      │        │號行動電話聯繫│          │          │        │所示之物（行動電話│
│  │      │        │購毒事宜後，蔡│          │          │        │含門號0000000000號│
│  │      │        │賢明前往約定地│          │          │        │SIM 卡）均沒收。  │
│  │      │        │點交付時，為員│          │          │        │                  │
│  │      │        │警當場查獲而未│          │          │        │                  │
│  │      │        │能完成交易    │          │          │        │                  │
│  │      │        │              │          │          │        │                  │
│  │      │        │              │          │          │        │                  │
└─┴───┴────┴───────┴─────┴─────┴────┴─────────┘
【附表2】：蔡賢明販賣第二級毒品及轉讓禁藥
┌─┬───┬────┬───────┬─────┬─────┬────┬─────────┐
│編│對象  │聯絡時間│聯絡購買之方式│約定交易地│販賣之毒品│販毒所得│宣告刑（含主刑、從│
│號│      │        │              │點        │及數量    │（新臺幣│刑）              │
│  │      │        │              │          │          │）      │                  │
│  │      │        │              │          │          │        │                  │
├─┼───┼────┼───────┼─────┼─────┼────┼─────────┤
│1 │施育宗│99年10月│施育宗、陳賜福│彰化縣彰化│甲基安非他│500 元  │蔡賢明販賣第二級毒│
│  │陳賜福│中旬之某│各出資250元， │市○○路越│命1小包   │        │品，累犯，處有期徒│
│  │      │日      │由陳賜福與蔡賢│過金馬路靠│          │        │刑參年玖月。因犯罪│
│  │      │        │明聯繫購毒事宜│近民生地下│          │        │所得之財物新臺幣伍│
│  │      │        │後，由蔡賢明前│道附近一家│          │        │佰元沒收之，如全部│
│  │      │        │往約定地點交付│麵攤      │          │        │或一部不能沒收時，│
│  │      │        │              │          │          │        │以其財產抵償之。  │
│  │      │        │              │          │          │        │                  │
│  │      │        │              │          │          │        │                  │
├─┼───┼────┼───────┼─────┼─────┼────┼─────────┤
│2 │陳賜福│99年10月│陳賜福以門號  │彰化縣八卦│甲基安非他│1,000 元│蔡賢明販賣第二級毒│
│  │      │21日下午│0000000000號（│山後面公園│命1小包   │        │品，累犯，處有期徒│
│  │      │2時許   │施育宗申辦）行│          │          │        │刑參年拾月。因犯罪│
│  │      │        │動電話與蔡賢明│          │          │        │所得之財物新臺幣壹│
│  │      │        │門號0000000000│          │          │        │仟元沒收之，如全部│
│  │      │        │號行動電話聯繫│          │          │        │或一部不能沒收時，│
│  │      │        │購毒          │          │          │        │以其財產抵償之。如│
│  │      │        │              │          │          │        │附表五編號三所示之│
│  │      │        │              │          │          │        │行動電話（不含SIM │
│  │      │        │              │          │          │        │卡）沒收。        │
├─┼───┼────┼───────┼─────┼─────┼────┼─────────┤
│3 │林佳卿│99年10月│林佳卿以門號  │彰化縣彰化│甲基安非他│2,500 元│蔡賢明販賣第二級毒│
│  │      │15日上午│0000000000號行│市○○路自│命四分之一│        │品，累犯，處有期徒│
│  │      │9 時34分│動電話與蔡賢明│來水公司附│錢        │        │刑肆年。因犯罪所得│
│  │      │許      │門號0000000000│近之統一便│          │        │之財物新臺幣貳仟伍│
│  │      │        │號行動電話聯繫│利超商    │          │        │佰元沒收之，如全部│
│  │      │        │購毒          │          │          │        │或一部不能沒收時，│
│  │      │        │              │          │          │        │以其財產抵償之。如│
│  │      │        │              │          │          │        │附表五編號三所示之│
│  │      │        │              │          │          │        │行動電話（不含SIM │
│  │      │        │              │          │          │        │卡）沒收。        │
├─┼───┼────┼───────┼─────┼─────┼────┼─────────┤
│4 │王朝祥│99年10月│王朝祥以門號  │彰化縣彰化│甲基安非他│3,000 元│蔡賢明販賣第二級毒│
│  │      │30日上午│0000000000號行│市○○路南│命半錢    │        │品，累犯，處有期徒│
│  │      │10時38分│動電話與蔡賢明│興國小旁某│          │        │刑肆年貳月。因犯罪│
│  │      │許      │門號0000000000│便利超商  │          │        │所得之財物新臺幣參│
│  │      │        │號行動電話連繫│          │          │        │仟元沒收之，如全部│
│  │      │        │購毒事宜      │          │          │        │或一部不能沒收時，│
│  │      │        │              │          │          │        │以其財產抵償之。如│
│  │      │        │              │          │          │        │附表五編號二、三所│
│  │      │        │              │          │          │        │示之行動電話（含門│
│  │      │        │              │          │          │        │號0000000000號SIM │
│  │      │        │              │          │          │        │卡）均沒收。      │
├─┼───┼────┼───────┼─────┼─────┼────┼─────────┤
│5 │王朝祥│99年10月│王朝祥以門號  │彰化縣彰化│甲基安非他│1,000 元│蔡賢明販賣第二級毒│
│  │      │31日上午│0000000000號行│市○○路南│命1小包   │        │品，累犯，處有期徒│
│  │      │11 時45 │動電話與蔡賢明│興國小旁某│          │        │刑參年拾月。因犯罪│
│  │      │分許    │門號0000000000│便利超商  │          │        │所得之財物新臺幣壹│
│  │      │        │號行動電話連繫│          │          │        │仟元沒收之，如全部│
│  │      │        │購毒事宜      │          │          │        │或一部不能沒收時，│
│  │      │        │              │          │          │        │以其財產抵償之。如│
│  │      │        │              │          │          │        │附表五編號二、三所│
│  │      │        │              │          │          │        │示之行動電話（含門│
│  │      │        │              │          │          │        │號0000000000號SIM │
│  │      │        │              │          │          │        │卡）均沒收。      │
├─┼───┼────┼───────┼─────┼─────┼────┼─────────┤
│6 │楊錫隆│99年10月│楊錫隆以門號  │彰化縣彰化│甲基安非他│1,000 元│蔡賢明販賣第二級毒│
│  │      │4 日中午│0000000000號行│市○○路上│命1小包   │        │品，累犯，處有期徒│
│  │      │12時52分│動電話與蔡賢明│之某冰店  │          │        │刑參年拾月。因犯罪│
│  │      │許      │門號0000000000│          │          │        │所得之財物新臺幣壹│
│  │      │        │號行動電話連繫│          │          │        │仟元沒收之，如全部│
│  │      │        │購毒事宜      │          │          │        │或一部不能沒收時，│
│  │      │        │              │          │          │        │以其財產抵償之。如│
│  │      │        │              │          │          │        │附表五編號三所示之│
│  │      │        │              │          │          │        │行動電話（不含SIM │
│  │      │        │              │          │          │        │卡）沒收。        │
├─┼───┼────┼───────┼─────┼─────┼────┼─────────┤
│7 │林明俊│99年10月│林明俊以門號  │彰化縣線東│甲基安非他│2,500 元│蔡賢明販賣第二級毒│
│  │      │23日下午│0000000000號行│路與彰草路│命1小包   │（尚未收│品，累犯，處有期徒│
│  │      │5 時35分│動電話與蔡賢明│路口      │          │取）    │刑肆年。如附表五編│
│  │      │許      │門號0000000000│          │          │        │號三所示之行動電話│
│  │      │        │號行動電話連繫│          │          │        │（不含SIM 卡）沒收│
│  │      │        │購毒事宜      │          │          │        │。                │
│  │      │        │              │          │          │        │                  │
│  │      │        │              │          │          │        │                  │
│  │      │        │              │          │          │        │                  │
├─┼───┼────┼───────┤          ├─────┼────┼─────────┤
│8 │林明俊│99年11月│林明俊以門號  │          │甲基安非他│2,500 元│蔡賢明販賣第二級毒│
│  │      │10日下午│0000000000號行│          │命1小包   │        │品，累犯，處有期徒│
│  │      │6 時39分│動電話與蔡賢明│          │          │        │刑肆年。因犯罪所得│
│  │      │許      │門號0000000000│          │          │        │之財物新臺幣貳仟伍│
│  │      │        │號行動電話連繫│          │          │        │佰元沒收之，如全部│
│  │      │        │購毒事宜      │          │          │        │或一部不能沒收時，│
│  │      │        │              │          │          │        │以其財產抵償之。如│
│  │      │        │              │          │          │        │附表五編號二、三所│
│  │      │        │              │          │          │        │示之行動電話（含門│
│  │      │        │              │          │          │        │號0000000000號SIM │
│  │      │        │              │          │          │        │卡）均沒收。      │
├─┼───┼────┼───────┼─────┼─────┼────┼─────────┤
│9 │陳建銘│99年10月│陳建銘以其持用│彰化縣彰化│甲基安非他│3,000 元│蔡賢明販賣第二級毒│
│  │      │3 日上午│之門號00000000│市自來水公│命四分之一│        │品，累犯，處有期徒│
│  │      │11時28分│40號行動電話與│司附近之統│錢        │        │刑肆年貳月。因犯罪│
│  │      │許      │蔡賢明門號0926│一超商    │          │        │所得之財物新臺幣參│
│  │      │        │420187號行動電│          │          │        │仟元沒收之，如全部│
│  │      │        │話連繫購毒事宜│          │          │        │或一部不能沒收時，│
│  │      │        │              │          │          │        │以其財產抵償之。如│
│  │      │        │              │          │          │        │附表五編號三所示之│
│  │      │        │              │          │          │        │行動電話（不含SIM │
│  │      │        │              │          │          │        │卡）沒收。        │
├─┼───┼────┼───────┼─────┼─────┼────┼─────────┤
│10│綽號「│99年10月│陳建銘以其持用│彰化市彰美│甲基安非他│3,000 元│蔡賢明販賣第二級毒│
│  │阿美」│4 日下午│之門號00000000│路1段「旺 │命四分之一│        │品，累犯，處有期徒│
│  │之成年│2 時45分│40號行動電話，│旺超市」前│錢        │        │刑肆年貳月。因犯罪│
│  │女子（│許      │，為其友人綽號│          │          │        │所得之財物新臺幣參│
│  │陳建銘│        │「阿美」之成年│          │          │        │仟元沒收之，如全部│
│  │友人）│        │女子與蔡賢明門│          │          │        │或一部不能沒收時，│
│  │      │        │號0000000000號│          │          │        │以其財產抵償之。如│
│  │      │        │行動電話連繫後│          │          │        │附表五編號三所示之│
│  │      │        │，由陳建銘搭載│          │          │        │行動電話（不含SIM │
│  │      │        │「阿美」前往約│          │          │        │卡）沒收。        │
│  │      │        │定地點，由「阿│          │          │        │                  │
│  │      │        │美」親自與蔡賢│          │          │        │                  │
│  │      │        │明交易        │          │          │        │                  │
│  │      │        │              │          │          │        │                  │
│  │      │        │              │          │          │        │                  │
├─┼───┼────┼───────┼─────┼─────┼────┼─────────┤
│11│高建忠│99年10月│高建忠以門號  │彰化縣彰化│甲基安非他│無償轉讓│蔡賢明明知禁藥而轉│
│  │      │1 日下午│0000000000號行│市○○路自│命1 小包（│        │讓，累犯，處有期徒│
│  │      │8 時43分│動電話撥打蔡賢│來水公司附│約1 次施用│        │刑捌月。如附表五編│
│  │      │        │明持用之門號  │近        │量）      │        │號三所示之行動電話│
│  │      │        │0000000000號行│          │          │        │（不含SIM 卡）沒收│
│  │      │        │動電話，向其索│          │          │        │。                │
│  │      │        │取甲基安非他命│          │          │        │                  │
│  │      │        │              │          │          │        │                  │
│  │      │        │              │          │          │        │                  │
└─┴───┴────┴───────┴─────┴─────┴────┴─────────┘
【附表3】：陳建銘販賣第二級毒品
┌─┬───┬────┬───────┬─────┬─────┬────┬─────────┐
│編│販售對│聯絡交易│聯絡交易之方式│約定交易地│販賣之毒品│販毒所得│宣告刑（含主刑、從│
│號│象    │之時間  │              │點        │及數量    │（新臺幣│刑）              │
│  │      │        │              │          │          │）      │                  │
├─┼───┼────┼───────┼─────┼─────┼────┼─────────┤
│1 │洪紹恩│99年10月│洪紹恩以門號  │彰化縣彰化│甲基安非他│500元   │陳建銘販賣第二級毒│
│  │      │13日下午│0000000000號行│市培元中學│命1小包   │        │品，累犯，處有期徒│
│  │      │6 時許  │動電話撥打陳健│前        │          │        │刑參年玖月。因犯罪│
│  │      │        │銘門號00000000│          │          │        │所得之財物新臺幣伍│
│  │      │        │40號行動電話聯│          │          │        │佰元沒收之，如全部│
│  │      │        │繫購毒事宜    │          │          │        │或一部不能沒收時，│
│  │      │        │              │          │          │        │以其財產抵償之。如│
│  │      │        │              │          │          │        │附表六編號一所示之│
│  │      │        │              │          │          │        │物沒收。          │
│  │      │        │              │          │          │        │                  │
│  │      │        │              │          │          │        │                  │
│  │      │        │              │          │          │        │                  │
│  │      ├────┤              ├─────┼─────┼────┼─────────┤
│  │      │99年10月│              │彰化縣彰化│甲基安非他│500元   │陳建銘販賣第二級毒│
│  │      │18日下午│              │市○○路統│命1小包   │（尚未收│品，累犯，處有期徒│
│  │      │5 時51分│              │一超商    │          │取）    │刑參年玖月。如附表│
│  │      │許      │              │          │          │        │六編號一所示之物沒│
│  │      │        │              │          │          │        │收。              │
│  │      │        │              │          │          │        │                  │
│  │      │        │              │          │          │        │                  │
│  │      │        │              │          │          │        │                  │
│  │      │        │              │          │          │        │                  │
│  │      ├────┤              ├─────┼─────┼────┼─────────┤
│  │      │99年10月│              │彰化縣彰化│甲基安非他│1,000 元│陳建銘販賣第二級毒│
│  │      │21日下午│              │市彰安國小│命1小包   │（尚未收│品，累犯，處有期徒│
│  │      │3 時5 分│              │對面小說出│          │取）    │刑參年拾月。如附表│
│  │      │許      │              │租店旁巷內│          │        │六編號一所示之物沒│
│  │      │        │              │          │          │        │收。              │
│  │      │        │              │          │          │        │                  │
│  │      │        │              │          │          │        │                  │
│  │      │        │              │          │          │        │                  │
│  │      │        │              │          │          │        │                  │
├─┼───┼────┼───────┼─────┼─────┼────┼─────────┤
│2 │綽號「│99年10月│洪紹恩以門號  │彰化縣彰化│甲基安非他│2,500 元│陳建銘販賣第二級毒│
│  │阿同」│16日下午│0000000000號行│市「好樂迪│命四分之一│        │品，累犯，處有期徒│
│  │之成年│11時53分│動電話撥打陳健│KTV 」前，│錢        │        │刑肆年。因犯罪所得│
│  │男子（│許      │銘門號00000000│由陳建銘直│          │        │之財物新臺幣貳仟伍│
│  │洪紹恩│（業經蒞│40號行動電話電│接與「阿同│          │        │佰元沒收之，如全部│
│  │友人）│庭實施公│話聯繫        │」交易    │          │        │或一部不能沒收時，│
│  │      │訴檢察官│              │          │          │        │以其財產抵償之。如│
│  │      │當庭更正│              │          │          │        │附表六編號一所示之│
│  │      │）      │              │          │          │        │物沒收。          │
│  │      │        │              │          │          │        │                  │
│  │      │        │              │          │          │        │                  │
├─┼───┼────┼───────┼─────┼─────┼────┼─────────┤
│3 │黃嘉玲│99年10月│黃嘉玲以門號  │彰化縣彰化│甲基安非他│500 元  │陳建銘販賣第二級毒│
│  │      │19日上午│0000000000號行│市「好樂迪│命1小包   │        │品，累犯，處有期徒│
│  │      │4 時13分│動電話與陳建銘│KTV 」旁巷│          │        │刑參年玖月。因犯罪│
│  │      │許      │之門號00000000│內        │          │        │所得之財物新臺幣伍│
│  │      │        │40號行動電話聯│          │          │        │佰元沒收之，如全部│
│  │      │        │絡購毒事宜    │          │          │        │或一部不能沒收時，│
│  │      │        │              │          │          │        │以其財產抵償之。如│
│  │      │        │              │          │          │        │附表六編號一所示之│
│  │      │        │              │          │          │        │物沒收。          │
│  │      ├────┼───────┼─────┼─────┼────┼─────────┤
│  │      │99年10月│黃嘉玲以其男友│彰化縣彰化│甲基安非他│500 元  │陳建銘販賣第二級毒│
│  │      │24日中午│曹森權門號0910│市「好樂迪│命1小包   │        │品，累犯，處有期徒│
│  │      │12時18分│555244號行動電│KTV 」對面│          │        │刑參年玖月。因犯罪│
│  │      │許      │話與陳建銘之門│統一超商旁│          │        │所得之財物新臺幣伍│
│  │      │        │號0000000000號│巷內      │          │        │佰元沒收之，如全部│
│  │      │        │行動電話聯絡  │          │          │        │或一部不能沒收時，│
│  │      │        │              │          │          │        │以其財產抵償之。如│
│  │      │        │              │          │          │        │附表六編號一所示之│
│  │      │        │              │          │          │        │物沒收。          │
├─┼───┼────┼───────┼─────┼─────┼────┼─────────┤
│4 │曹森權│99年10月│曹森權以門號  │彰化縣大村│甲基安非他│500 元  │陳建銘販賣第二級毒│
│  │      │16日上午│0000000000號行│鄉○○路某│命1小包   │        │品，累犯，處有期徒│
│  │      │11時57分│動電話與陳建銘│家釣蝦場路│          │        │刑參年玖月。因犯罪│
│  │      │許      │門號0000000000│旁        │          │        │所得之財物新臺幣伍│
│  │      │        │號行動電話聯絡│          │          │        │佰元沒收之，如全部│
│  │      │        │              │          │          │        │或一部不能沒收時，│
│  │      │        │              │          │          │        │以其財產抵償之。如│
│  │      │        │              │          │          │        │附表六編號一所示之│
│  │      │        │              │          │          │        │物沒收。          │
│  │      ├────┼───────┼─────┼─────┼────┼─────────┤
│  │      │99年10月│曹森權以門號  │彰化縣彰化│甲基安非他│500元   │陳建銘販賣第二級毒│
│  │      │18日下午│0000000000號行│市「好樂迪│命1小包   │        │品，累犯，處有期徒│
│  │      │3 時49分│動電話與陳建銘│KTV 」旁之│          │        │刑參年玖月。因犯罪│
│  │      │許      │門號0000000000│巷內      │          │        │所得之財物新臺幣伍│
│  │      │        │號行動電話聯絡│          │          │        │佰元沒收之，如全部│
│  │      │        │              │          │          │        │或一部不能沒收時，│
│  │      │        │              │          │          │        │以其財產抵償之。如│
│  │      │        │              │          │          │        │附表六編號一所示之│
│  │      │        │              │          │          │        │物沒收。          │
│  │      ├────┼───────┼─────┼─────┼────┼─────────┤
│  │      │99年10月│曹森權以門號  │彰化縣大村│甲基安非他│500元   │陳建銘販賣第二級毒│
│  │      │19日下午│0000000000號行│鄉大村派出│命1小包   │        │品，累犯，處有期徒│
│  │      │3 時許  │動電話與陳建銘│所對面全家│          │        │刑參年玖月。因犯罪│
│  │      │        │門號0000000000│便利超商前│          │        │所得之財物新臺幣伍│
│  │      │        │號行動電話聯絡│          │          │        │佰元沒收之，如全部│
│  │      │        │              │          │          │        │或一部不能沒收時，│
│  │      │        │              │          │          │        │以其財產抵償之。如│
│  │      │        │              │          │          │        │附表六編號一所示之│
│  │      │        │              │          │          │        │物沒收。          │
│  │      ├────┼───────┼─────┼─────┼────┼─────────┤
│  │      │99年10月│曹森權以門號  │彰化縣大村│甲基安非他│500元   │陳建銘販賣第二級毒│
│  │      │20日上午│0000000000號行│鄉○○路某│命1小包   │（當日並│品，累犯，處有期徒│
│  │      │10時28分│動電話與陳建銘│釣蝦場旁  │          │未付款，│刑參年拾月。因犯罪│
│  │      │許後某時│門號0000000000│          │          │於5 日後│所得之財物新臺幣伍│
│  │      │        │號行動電話聯絡│          │          │即同年月│佰元沒收之，如全部│
│  │      │        │，由陳建銘前往│          │          │25日交易│或一部不能沒收時，│
│  │      │        │交付購買之500 │          │          │時始還款│以其財產抵償之。如│
│  │      │        │元甲基安非他命│          │          │）      │附表六編號一所示之│
│  │      │        │，同時無償轉讓│          │          │        │物沒收。          │
│  │      │        │約0.2 公克之甲│          │          │        │                  │
│  │      │        │基安非他命予曹│          │          │        │                  │
│  │      │        │森權          │          │          │        │                  │
│  │      ├────┼───────┼─────┼─────┼────┼─────────┤
│  │      │99年10月│曹森權以門號  │彰化縣花壇│甲基安非他│500元   │陳建銘販賣第二級毒│
│  │      │25日下午│0000000000號行│火車站前之│命1小包   │（連同前│品，累犯，處有期徒│
│  │      │3 時42分│動電話與陳建銘│全家便利超│          │次未付清│刑參年玖月。因犯罪│
│  │      │許      │門號0000000000│商外      │          │價金500 │所得之財物新臺幣伍│
│  │      │        │號行動電話聯絡│          │          │元，當日│佰元沒收之，如全部│
│  │      │        │              │          │          │共交付  │或一部不能沒收時，│
│  │      │        │              │          │          │1000元）│以其財產抵償之。如│
│  │      │        │              │          │          │        │附表六編號一所示之│
│  │      │        │              │          │          │        │物沒收。          │
└─┴───┴────┴───────┴─────┴─────┴────┴─────────┘
【附表4】：陳建銘轉讓禁藥
┌─┬───┬────┬───────┬─────┬─────┬──────────────┐
│編│對象  │聯絡時間│聯絡轉讓之方式│約定轉讓地│轉讓之毒品│宣告刑（含主刑、從刑）      │
│號│      │        │              │點        │及數量    │                            │
│  │      │        │              │          │          │                            │
├─┼───┼────┼───────┼─────┼─────┼──────────────┤
│1 │洪紹恩│99年10月│洪紹恩以門號  │彰化縣彰化│甲基安非他│陳建銘明知禁藥而轉讓，累犯，│
│  │      │17日下午│0000000000號行│市○○○街│命1小包   │處有期徒刑捌月。如附表六編號│
│  │      │5 時11分│動電話撥打陳健│洪紹恩住處│          │一所示之物沒收之。          │
│  │      │1 秒    │銘門號00000000│          │          │                            │
│  │      │（業經蒞│40號行動電話聯│          │          │                            │
│  │      │庭實施公│絡            │          │          │                            │
│  │      │訴檢察官│              │          │          │                            │
│  │      │當庭更正│              │          │          │                            │
│  │      │）      │              │          │          │                            │
│  │      │        │              │          │          │                            │
├─┼───┼────┼───────┼─────┼─────┼──────────────┤
│2 │曹森權│99年10月│黃嘉玲以其男友│彰化縣花壇│甲基安非他│陳建銘明知禁藥而轉讓，累犯，│
│  │黃嘉玲│24日下午│曹森權持用之門│火車站前之│命約0.2 公│處有期徒刑捌月。如附表六編號│
│  │      │6 時49分│號0000000000  │全家便利超│克        │一所示之物沒收之。          │
│  │      │55秒    │號行動電話撥打│商外      │          │                            │
│  │      │        │陳健銘門號0989│          │          │                            │
│  │      │        │795340號行動電│          │          │                            │
│  │      │        │話聯絡        │          │          │                            │
└─┴───┴────┴───────┴─────┴─────┴──────────────┘
【附表5】：扣案被告蔡賢明持有物品
┌──┬────────────────┬───┬─────────────┐
│編號│            物品名稱            │所有人│ 備註                     │
├──┼────────────────┼───┼─────────────┤
│ 1  │海洛因4 包（合計驗前淨重0.65公克│蔡賢明│詳參法務部調查局濫用藥物實│
│    │，合計驗餘淨重0.64公克）        │      │驗室99年12月29日調科壹字第│
│    │                                │      │00000000000 號鑑定書（第11│
│    │                                │      │234 號偵查卷第43頁）      │
├──┼────────────────┼───┼─────────────┤
│ 2  │motorola牌黑色行動電話1 具（序號│蔡賢明│與本案販毒有關之物        │
│    │000000000000000 號，含門號095505│      │                          │
│    │4376號SIM 卡1 枚）              │      │                          │
├──┼────────────────┤      │                          │
│ 3  │ELIYA 牌白色行動電話1 具（序號  │      │                          │
│    │000000000000000 號，含門號095505│      │                          │
│    │4376、0000000000號SIM 卡2 枚）  │      │                          │
├──┼────────────────┼───┼─────────────┤
│ 4  │甲基安非他命6 包（合計驗前淨重  │蔡賢明│詳參行政院衛生署草屯療養院│
│    │2.7958公克，合計驗餘淨重2.7896公│      │100 年2 月1 日草療鑑字第  │
│    │克）                            │      │0000000000號鑑定書（本院卷│
│    │                                │      │第278 至279頁）           │
├──┼────────────────┼───┼─────────────┤
│ 5  │Anacall 牌紅色行動電話1 具（序號│蔡賢明│與本案無關之物            │
│    │000000000000000 號，無SIM卡）   │      │                          │
├──┼────────────────┤      │                          │
│ 6  │現金新臺幣2 萬元                │      │                          │
└──┴────────────────┴───┴─────────────┘
【附表6】：扣案被告陳建銘持有物品
┌──┬────────────────┬───┬────────────┐
│編號│            物品名稱            │所有人│ 備註                   │
├──┼────────────────┼───┼────────────┤
│ 1  │Anycall 行動電話1 具（序號357714│陳建銘│與本案販毒有關之物      │
│    │000000000號，無SIM卡）          │      │                        │
├──┼────────────────┼───┼────────────┤
│ 2  │易立信黑色行動電話1 具（序號3577│陳建銘│與本案無關之物          │
│    │00000000000 號，含門號0000000000│      │                        │
│    │號SIM 卡1 枚）                  │      │                        │
├──┼────────────────┤      │                        │
│ 3  │K他命吸食盤1個                  │      │                        │
└──┴────────────────┴───┴────────────┘
